臺灣高等法院刑事裁定
111年度毒抗字第943號
抗  告  人  
即  被  告  謝采彤


上列抗告人因違反毒品危害防制條例案件，不服臺灣新北地方法
院中華民國111年6月29日裁定（111年度毒聲字第725號），提起
抗告，本院裁定如下：
    主  文
抗告駁回。                                              
    理  由
一、原裁定意旨如附件。
二、抗告意旨略以：抗告人即被告謝采彤並未長期施用毒品，亦
    無成癮性，現有正當工作，且工作表現良好，在設計專業上
    受公司負責人稱讚，可認其平日安分守己，努力工作且才華
    洋溢，待人有禮，本性非劣，有被告任職之公司負責人書信
    乙紙可稽。倘被告入所勒戒，勢必無法繼續任職，是以赴醫
    院戒癮治療，除可預防再犯外，更不會影響被告正常生活，
    原裁定未予審酌此情，裁定被告應入勒戒所觀察、勒戒，有
    違最高法院109年度台上大字第3826號裁定意旨及97年4月30
    日修正毒品危害防制條例第24條新增附命完成戒癮治療緩起
    訴制度之立法目的。為此，請求撤銷原裁定並駁回檢察官之
    聲請等語。
三、按犯毒品危害防制條例第10條之罪者，檢察官應聲請法院裁
    定，或少年法院（地方法院少年法庭）應先裁定，令被告或
    少年入勒戒處所觀察、勒戒，其期間不得逾2月，毒品危害
    防制條例第20條第1項定有明文。經查，被告於警詢、偵查
    中坦承曾施用過第二級毒品大麻，雖否認於111年1月11日採
    尿前回溯72小時內曾有施用之情，但被告於111年1月11日上
    午10時30分許為警採集尿液檢體，送台灣尖端先進生技醫藥
    股份有限公司以GC/MS氣相層析質譜儀法確認檢驗，呈大麻
    代謝物陽性反應一節，有勘察採證同意書、臺北市政府警察
    偵辦毒品案件尿液檢體委驗單（檢體編號：156956）、前開
    公司111年1月27日出具之濫用藥物檢驗報告在卷（見毒偵字
    卷第13頁、第15頁、第43頁）可稽，而參考檢驗實務，大麻
    之檢出時限約為施用後3日內（行政院衛生署管制藥品管理
    局〈現改制為行政院衛生福利部食品藥物管理署〉92年6月20
    日管檢字第0920004713號、法務部調查局90年11月22日（90
    ）陸㈠字第90076326號函參照），又被告於採驗前3日並無入
    出境紀錄，被告在上開為警採尿回溯前72小時內之某時點，
    在我國境內施用大麻1次之事實堪予認定。且被告未曾有施
    用毒品遭觀察、勒戒之前科紀錄，此有本院被告前案紀錄表
    附卷可稽，原審因而准許檢察官之聲請，依毒品危害防制條
    例第20條第1項及觀察勒戒處分執行條例第3條第1項規定，
    裁定被告應送勒戒處所觀察、勒戒，並無違誤。
四、抗告意旨雖以前詞認被告目前有正當工作，在機構外戒癮治
    療之成效較佳，認本案不應裁定觀察勒戒云云，並提出其在
    職資料等件為憑。惟97年4月30日修正公布之毒品危害防制
    條例第24條第1項，採行「觀察勒戒」與「緩起訴之戒癮治
    療」並行之雙軌模式；賦與檢察官本於毒品危害防制條例第
    24條之規定及立法目的，依行政院所頒之「毒品戒癮治療實
    施辦法及完成治療認定標準」為裁量行使之職權，非由法院
    或被告自行決之。本件被告已經檢察官指揮檢察事務官詢問
    並賦與陳述意見之機會（毒偵卷第67至68頁），被告當庭否
    認於採尿前72小時曾施用大麻等語，嗣檢察官依偵查結果，
    審酌上情並同時因其涉嫌販賣第二級毒品案件已經提起公訴
    ，認不合於實施戒癮治療，向法院聲請觀察勒戒，業據檢察
    官於聲請書中敘明其裁量依據，並與卷附之起訴書、被告之
    前案紀錄相符，核屬檢察官裁量職權之適法行使，抗告意旨
    請求於機構外戒癮治療云云，據此指摘原裁定不當，核無理
    由，應予駁回。　　
據上論斷，應依刑事訴訟法第412條，裁定如主文。
中　　華　　民　　國　　111 　年　　10　　月　　31　　日
                    刑事第六庭  審判長法　官  劉方慈
                                      法　官  蕭世昌
                                      法　官  許曉微
以上正本證明與原本無異。
不得再抗告。
                                      書記官  徐仁豐
中　　華　　民　　國　　111 　年　　10　　月　　31　　日